最高法院刑事裁定　　　　　　　一○○年度台抗字第四六九號
抗　告　人　嚴偉華
上列抗告人因殺人案件，不服台灣高等法院中華民國一○○年五
月十九日駁回聲請依刑事妥速審判法減刑之裁定（一○○年度聲
減字第二九號），提起抗告，本院裁定如下：
    主  文
抗告駁回。
    理  由
本件原裁定以抗告人即受刑人嚴偉華聲請意旨略以：抗告人自民
國八十九年三月三日至九十七年五月二十一日，共受羈押三○○
二日，此羈押期間扣除偵查中之一月餘，當然屬「自第一審繫屬
日起已逾八年未能判決確定之案件」，爰依刑事妥速審判法第七
條、第十三條規定聲請減刑云云。原裁定以九十九年五月十九日
公布施行之刑事妥速審判法第七條規定：「自第一審繫屬日起已
逾八年未能判決確定之案件，除依法應諭知無罪判決者外，經被
告聲請，法院審酌下列事項，認侵害被告受迅速審判之權利，情
節重大，有予適當救濟之必要者，得酌量減輕其刑：一、訴訟程
序之延滯，是否係因被告之事由。二、案件在法律及事實上之複
雜程度與訴訟程序延滯之衡平關係。三、其他與迅速審判有關之
事項。」惟上開規定僅限於「仍在法院訴訟繫屬中」之案件，始
有其適用，對已經判刑確定之案件，不得提出酌減其刑之聲請。
抗告人因殺人案件，前經原裁定法院九十六年度重上更(六)字第八
四號判處無期徒刑，褫奪公權終身，並經本院於九十七年五月二
十二日駁回上訴確定（九十七年度台上字第二一三一號），刑期
自同日起算，有台灣高等法院檢察署檢察官執行指揮書及原裁定
法院被告前案紀錄表在卷可稽。抗告人所犯前開案件，業已於九
十七年五月二十二日判決確定並入監服刑，非屬刑事妥速審判法
九十九年五月十九日公布施行後「仍在法院訴訟繫屬中」之案件
。因認抗告人之聲請於法不合，裁定予以駁回。抗告意旨略稱：
刑事妥速審判法第十三條規定：「本法施行前已繫屬於法院之案
件，亦適用本法。」除無不溯既往明文外，對攸關羈押及上訴以
第十四條明文規定公布二年、一年後施行。況其第七條指「自第
一審繫屬日起已逾八年未能判決確定之案件……有予適當救濟之
必要者」，原裁定限縮解釋認須「仍在法院訴訟繫屬中」之案件
方能適用，未考量同法第十四條，對逾八年未能確定之案件，區
分該法施行前不適用，施行後方可適用，顯違同法第十三條及憲
法第七條之規定云云。惟刑事妥速審判法第七條規定，旨在就久
懸未決案件，從量刑補償機制予被告一定之救濟，以保障被告受
妥速審判之權利。所謂繫屬，即受理裁判之意，案件因經檢察官
起訴或自訴人提起自訴而發生訴訟繫屬於管轄法院之效力，但一
經裁判確定，當事人已不得再以上訴或抗告之方法，聲明不服，
訴訟繫屬關係即告消滅。刑事妥速審判法第七條或第十三條之規
定，既均限於案件繫屬法院，始得適用，自係指尚未經裁判確定
者而言，此觀同法第七條規定「自第一審繫屬日起已逾八年『未
能判決確定』之案件」自明。則抗告人就其所犯殺人一案既於刑
事妥速審判法公布施行前業經判決確定，並入監執行，揆諸前揭
說明，其聲請自不合法。原裁定予以駁回，經核並無違誤。抗告
意旨仍執陳詞，指摘原裁定不當，為無理由，應予駁回。
據上論結，應依刑事訴訟法第四百十二條，裁定如主文。
中    華    民    國  一○○  年    六    月  二十三  日
                      最高法院刑事第四庭
                          審判長法官  謝  俊  雄  
                                法官  陳  世  雄  
                                法官  魏  新  和  
                                法官  徐  文  亮  
                                法官  吳  信  銘  
本件正本證明與原本無異
                                      書  記  官  
中    華    民    國  一○○  年    六    月  二十七  日
                                                       s